最高法院刑事判決　　　　　　　　　111年度台上字第2880號
上　訴　人　劉毓聖



上列上訴人因加重詐欺案件，不服臺灣高等法院臺中分院中華民
國111 年3 月8 日第二審判決（111 年度金上訴字第74號，起訴
案號：臺灣臺中地方檢察署110 年度偵字第12541 號），提起上
訴，本院判決如下：
    主  文
上訴駁回。
    理  由
一、按刑事訴訟法第377 條規定，上訴於第三審法院，非以判決
    違背法令為理由，不得為之。是提起第三審上訴，應以原判
    決違背法令為理由，係屬法定要件。如果上訴理由書狀並未
    依據卷內訴訟資料，具體指摘原判決不適用何種法則或如何
    適用不當，或所指摘原判決違法情事，顯與法律規定得為第
    三審上訴理由之違法情形，不相適合時，均應認其上訴為違
    背法律上之程式，予以駁回。
二、本件原審審理結果，認為上訴人劉毓聖有第一審判決犯罪事
    實所載參與犯罪組織、加重詐欺、洗錢犯行明確，因而維持
    第一審依想像競合犯之規定，從一重論處上訴人三人以上共
    同犯詐欺取財罪刑及諭知相關沒收之判決，駁回檢察官及上
    訴人在第二審之上訴，已詳敘認定各該犯罪事實所憑之證據
    及其認定之理由，有卷存資料可資覆按。又刑之量定，係實
    體法上賦予法院得依職權自由裁量之事項，苟已以行為人之
    責任為基礎，並斟酌刑法第57條各款所列情狀，在法定刑度
    內，酌量科刑，無偏執一端，致明顯失出失入情形，即不得
    任意指摘為違法，以為第三審上訴之理由。原判決敘明第一
    審已具體審酌刑法第57條科刑等一切情狀，並載敘併審酌上
    訴人於偵查及審理時均坦承參與犯罪組織及一般洗錢犯行，
    符合組織犯罪防制條例第8條第1項及洗錢防制法第16 條第2
    項減輕其刑規定之理由，在罪責原則下適正行使其量刑之裁
    量權，維持第一審科處有期徒刑1年8月，併科罰金新臺幣 2
    萬元，核其量定之刑罰，已兼顧相關有利與不利之科刑資料
    ，客觀上並未逾越法定刑度，核無濫用裁量權限或牴觸比例
    原則、罪刑不相當之情形存在。又應否依刑法第59條酌量減
    輕其刑，法院本屬有權斟酌決定，故未酌減其刑，既不違背
    法令，自不得執為提起第三審上訴之理由，原判決審酌上訴
    人所犯情狀，認無可憫恕之事由，已闡述其理由明確，未依
    該條規定酌減其刑，亦無違法可指。
三、上訴意旨略以：原判決量刑過重，有違比例原則云云，並未
    依據卷內訴訟資料具體指摘原判決有何違背法令之情形，徒
    就原審量刑職權之適法行使，漫以自己之說詞，任意指為違
    法，要與法律規定得為第三審上訴理由之違法情形，不相適
    合。應認其上訴為違背法律上之程式，予以駁回。
據上論結，應依刑事訴訟法第395條前段，判決如主文。
中    華    民    國   111    年    6     月    8     日
                  刑事第七庭審判長法  官  段  景  榕  
                                  法  官  沈  揚  仁  
                                  法  官  汪  梅  芬  
                                  法  官  宋  松  璟  
                                  法  官  楊  力  進  
本件正本證明與原本無異
                                  書記官
中    華    民    國   111    年    6     月    9     日